【裁判字號】    88,簡上,44
【裁判日期】    890912
【裁判案由】    毒品危害防制條例
【裁判全文】
臺灣嘉義地方法院刑事判決                          八十八年度簡上字第四四號
    上  訴  人
    即  被  告  甲○○
右上訴人因違反毒品危害防制條例案件，不服本院八十八年度朴簡字第四八號，中華
民國八十八年七月二十九日第一審判決（聲請簡易處刑案號：臺灣嘉義地方法院檢察
署八十八年度偵字第一一七三號），提起上訴，本院管轄之第二審合議庭判決如左：
    主  文
上訴駁回。
    事  實
一、甲○○曾有違反肅清煙毒條例、麻醉藥品管理條例前科，其最近一次於民國八十
    四年間因違反麻醉藥品管理條例案件，經法院判處有期徒刑七月確定，指揮書執
    畢日期為八十五年八月十六日，其又因施用毒品案件，經本院以八十七年度毒聲
    字第六０號裁定送觀察、勒戒後，認無繼續施用毒品之傾向，由臺灣嘉義地方法
    院檢察署檢察官於八十七年七月十三日以八十七年度偵字第三四八二號不起訴處
    分確定；詎甲○○不知悔改，基於概括之犯意，自八十七年十一月底某日起至同
    年十二月三十日止，在嘉義縣朴子市○○路一九四巷一號住處，連續施用第二級
    毒品安非他命多次，為警於八十七年十二月三十一日中午十二時十分許，在上址
    查獲，經依本院以八十八年度毒聲字第二三０號裁定送觀察、勒戒後，有繼續施
    用毒品傾向。
二、案經嘉義縣警察局移送臺灣嘉義地方法院檢察署檢察官偵查起訴。
    理  由
一、右揭事實業據上訴人即被告甲○○自白不諱，又被告經警查獲所採集之尿液經送
    嘉義縣衛生局檢驗，其鑑定結果確有甲基安非他命陽性反應，有嘉義縣衛生局煙
    毒尿液檢驗單一紙在卷可稽；而被告前因施用毒品案件，經本院以八十七年度毒
    聲字第六０號裁定送觀察、勒戒後，認無繼續施用毒品之傾向，由臺灣嘉義地方
    法院檢察署檢察官於八十七年七月十三日以八十七年度偵字第三四八二號不起訴
    處分確定後，又因連續施用第二級毒品安非他命行為，經檢察官聲請本院以八十
    八年度毒聲字第二三０號裁定送觀察、勒戒後，有繼續施用毒品傾向之事實，亦
    有臺灣嘉義地方法院檢察署八十七年度偵字第三四八二號不起訴處分書、本院八
    十八年度毒聲字第二三０號裁定、臺灣嘉義看守所附設勒戒所八十八年三月十一
    日嘉所文衛字第Ｏ五一七號函及所附有無繼續施用毒品傾向證明書在卷可稽，是
    本件事證明確，被告犯行堪以認定。
二、核被告甲○○所為，係犯毒品危害防制條例第十條第二項施用第二級毒品罪；被
    告施用安非他命時持有安非他命之低度行為，應為其施用之高度行為所吸收，不
    另論其持有第二級毒品安非他命罪；被告多次施用第二級毒品犯行，時間緊接，
    方法相同，觸犯構成要件相同之罪名，顯係基於概括犯意為之，應依連續犯規定
    論以一罪，並依法加重其刑；被告前曾於八十四年間因違反麻醉藥品管理條例案
    件，經法院判處有期徒刑七月確定，指揮書執畢日期為八十五年八月十六日，此
    有臺灣嘉義地方法院檢察署被告刑案資料查註紀錄表一紙附卷可按，被告於有期
    徒刑之執行完畢後五年以內再犯本件有期徒刑以上之罪，為累犯，應依刑法第四
    十七條規定加重其刑，並與前述連續犯加重其刑部分遞加之；原審以被告罪證明
    確，適用毒品危害防制條例第十條第二項、刑法第十一條前段、第五十六條（原
    審判決漏引）、第四十七條、第四十一條、罰金罰鍰提高標準條例第二條，並審
    酌被告犯罪動機、所生危害及犯罪後否認之態度等一切情狀，量處有期徒刑六月
    ，並諭知如易科罰金以三百元折算一日之折算標準，認事用法，俱無不合，量刑
    亦屬妥適，被告之上訴意旨，指摘原判決判刑過重，為無理由，應予駁回。
據上論斷，應依刑事訴訟法第三百六十八條判決如主文。
本案經檢察官陳仁智到庭執行職務。
中      華      民      國      八十九     年    九    月    十二    日
                                      臺灣嘉義地方法院刑事第二庭
                                          審判長法  官  趙  文  淵
                                                法  官  張  育  彰
                                                法  官  陳  杰  正
右正本證明與原本無異。
本件不得上訴。
中      華      民      國      八十九     年    九    月    十五    日
                                                書記官  李  彩  娥
附錄法條：
毒品危害防制條例第十條：
施用第一級毒品者，處六月以上五年以下有期徒刑。
施用第二級毒品者，處三年以下有期徒刑。


司法院資訊處製作；財團法人民間司法改革基金會備份。
